【裁判字號】    98,交簡上,372
【裁判日期】    990226
【裁判案由】    公共危險
【裁判全文】
臺灣桃園地方法院刑事判決           98年度交簡上字第372號
上  訴  人
即  被  告  甲○○
上列上訴人即被告因公共危險案件，不服本院簡易庭於民國98年
11月27日所為之98年度桃交簡字第3917號第一審刑事簡易判決（
聲請簡易判決處刑案號：98年度偵字第23276 號），提起上訴，
本院管轄之第二審合議庭判決如下：
    主      文
上訴駁回。
    事實及理由
一、本案經本院審理結果，認第一審判決以上訴人即被告甲○○
    ，所為係犯刑法第185 條之3 之服用酒類不能安全駕駛而駕
    駛罪，判處拘役50日，並諭知易科罰金之折算標準為新臺幣
    1 千元折算1 日，認事用法均無不當，量刑亦認妥適，應予
    維持，並引用第一審刑事簡易判決書記載之事實、證據及理
    由（如附件）。
二、被告上訴意旨略稱：於98年9 月12日14時許，伊有在桃園縣
    桃園市○○街住處飲酒，於98年9 月13日凌晨1 時25分許，
    伊騎乘車牌號碼K9L －299 號重型機車，自住處出發去買宵
    夜，但在桃園縣桃園市○○路○ 段921 號前警察攔檢伊時，
    伊已經到達賣宵夜之處，當時已經停好車，要換友人林炳村
    騎乘機車載送伊回家，伊並不構成酒醉駕駛云云。
三、經查：
  (一)被告於警詢及本院審理時均自承於98年9 月12日14時許有在
    桃園縣桃園市○○街住處飲酒，並於98年9 月13日凌晨1 時
    25分許，騎乘車牌號碼K9L －299 號重型機車，自住處出發
    等情，依照交通部運輸研究所79年8 月對駕駛人行為之研究
    （酒醉駕車對駕駛行為之分析研究）指出，吐氣每公升酒精
    含量0.25毫克等於血液中酒精濃度（Blood Alcohol Concen
    tration ，簡稱BAC ）百分之0.05（亦即每100 毫升血液中
    含50毫克酒精），而(一)BAC 到達百分之0.03至百分之0.05時
    ，對駕駛能力之影響為：多數駕駛人心境逐漸變幻不定、視
    覺與反應靈敏性減弱、對速度及距離的判斷力差。對心理行
    為之影響為：觀察力逐漸欠缺、心情漸趨輕鬆、自信心增加
    、多話、精神狀態處於陶醉感。(二)BAC 到達百分之0.05至百
    分之0.08時，對駕駛能力之影響為：反應遲鈍、駕駛能力受
    損、遲而不決或決而不行。對心理行為之影響為：情緒鬆散
    、感情與行為趨向誇張、肌肉不協調、精神處於興奮狀態。
    (三)BAC 到達百分之0.08至百分之0.15時，對駕駛能力之影響
    為：判斷力嚴重受到影響、體能與精神協調受損、駕駛之體
    能困難增加。對心理行為之影響為：產生情緒異常現象、步
    伐不平穩、言語不清、反應惡劣、記憶及判斷力受損、精神
    處於錯亂狀態。(四)超過百分之0.15，對駕駛能力之影響為：
    視線搖晃、駕駛已進入恍惚狀態、判斷及理解遭到扭曲、駕
    駛不穩定。對心理行為之影響為：意識不明、嘔吐、站、走
    及講話困難、責任感喪失、精神處於麻痺狀態。(五)超過百分
    之0.5 ，對駕駛能力之影響為：無法開車。對心理行為之影
    響為：爛醉如泥、失去知覺可能致死、精神處於昏睡狀態。
    本件被告之酒精濃度測定值已達呼氣每公升0.74毫克，此有
    酒精濃度測試表1 紙在卷可參（見偵卷第11頁），換算BAC
    值為百分之0.148 ，另參酌被告駕駛車輛行徑偏離常軌，時
    而加速，時而突停，經警命被告做平衡動作，被告腳步不穩
    ，且對於劃定之直線無法正常行走，而被告經警實施「直線
    10公尺後令其迴轉走回原地」、「雙腳併攏，雙手向前平伸
    ，閉眼，輪流使用左右手的食指指尖觸摸鼻尖」、「閉雙眼
    ，30秒內朗誦阿拉伯數字由1,001 到1,030 」等多項生理協
    調平衡檢測項目，為「不合格」結果，有桃園分局龍安派出
    所移送酒駕案件刑法第185 條之3 案件觀察紀錄表、桃園縣
    政府警察局汽車駕駛人酒後駕車生理協調平衡檢測紀錄表各
    1 份及現場查獲光碟在卷可參（見偵卷第9 頁、第10頁），
    被告顯已達不能安全駕駛之程度。此外，復有桃園縣政府警
    察局舉發違反道路交通管理事件通知單附於偵查卷宗可據（
    見偵卷第12頁），是被告上開所辨，顯屬無稽，而不足採信
    。本件事證明確，其犯行堪以認定，應依法論科。
  (二)原審認被告犯罪事證明確，爰引刑法第185 條之3 、第41條
    第1 項前段等規定，科處被告拘役50日，並諭知易科罰金之
    折算標準，核其認事用法均無不合，量刑亦無不當。被告上
    訴意旨猶否認犯罪，指摘原判決不當，求予撤銷改判，核無
    理由，應予駁回。
四、本件被告經合法傳喚，無正當理由不到庭，爰不待其陳述，
    逕行判決。
據上論斷，應依刑事訴訟法第455 條之1 第1 項、第3 項、第36
4 條、第368 條、第371條、第373 條，判決如主文。
本案經檢察官洪敏超到庭執行職務。
中    華    民    國    99    年    2    月    26    日
                  交通法庭  審判長法  官  袁雪華
                                  法  官  林宜靜
                                  法  官  張淑華
以上正本證明與原本無異。
本判決不得上訴
                                  書記官  鄭嘉惠
中    華    民    國    99    年    2     月    26    日
附錄本案論罪科刑法條
中華民國刑法第185條之3
服用毒品、麻醉藥品、酒類或其他相類之物，不能安全駕駛動力
交通工具而駕駛者，處1 年以下有期徒刑、拘役或科或併科15萬
元以下罰金。

司法院資訊處製作；財團法人民間司法改革基金會備份。
